【裁判字號】    98,易,843
【裁判日期】    990414
【裁判案由】    竊盜
【裁判全文】
臺灣屏東地方法院刑事判決               98年度易字第843號
聲  請  人  臺灣屏東地方法院檢察署檢察官
被      告  甲○○
上列被告因竊盜案件，經檢察官提起公訴（98年度偵字第4617號
），本院判決如下：
    主  文
甲○○竊盜，累犯，處有期徒刑肆月，如易科罰金，以新臺幣壹
仟元折算壹日。
    事  實
一、甲○○前因施用毒品案件，經法院判處應執行有期徒刑1 年
    8 月確定，嗣經減刑為有期徒刑10月，並於96年11月15日執
    行完畢。猶不知悔改，因缺錢花用，竟基於意圖為自己不法
    所有之犯意，於97年12月8 日5 時20分前之某時許，在屏東
    縣潮州鎮○○路段，見丙○○所有之車號UA-5150 號自小貨
    車未上鎖，即徒手打開車門，進入車內竊取丙○○所有之摩
    托羅拉V191型號手機（序號000000000000000 ）1 支，得手
    後，於同年12月11日10時10分許，委由不知情之丁○○，與
    其一同至屏東縣潮州鎮○○路90號「吉時通手機維修中心」
    ，以丁○○名義販售上開手機予不知情之老板乙○○，變得
    贓款300 元。嗣經警於98年1 月間，至上述手機維修中心查
    訪，循線查獲上情。
二、案經屏東縣政府警察局屏東分局報告臺灣屏東地方法院檢察
    署檢察官偵查起訴。
    理  由
壹、證據能力部分
一、卷附UA-5150 號自小貨車之照片1 張，乃以科學、機械之方
    式，對於當時狀況所為忠實且正確之記錄，性質上並非供述
    證據，應無刑事訴訟法第159 條第1 項規定之適用。
二、又按被告以外之人於審判外之陳述，雖不符刑事訴訟法第
    159 條之1 至第159 條之4 等4 條之規定，然若當事人於審
    判程式中同意作為證據，法院審酌該言詞陳述或書面陳述作
    成時之情況，認為適當者，亦得為證據；又當事人、代理人
    或辯護人於法院調查證據時，知有刑事訴訟法第159 條第1
    項不得為證據之情形，而未於言詞辯論終結前聲明異議者，
    視為有前項之同意，同法第159 條之5 定有明文。此立法意
    旨在於傳聞證據未經當事人之反對詰問予以核實，原則上先
    予排除。惟若當事人已放棄反對詰問權，於審判程式中表明
    同意該等傳聞證據可作為證據；或於言詞辯論終結前未聲明
    異議，基於尊重當事人對傳聞證據之處分權，及證據資料愈
    豐富，愈有助於真實發見之理念，且強化言詞辯論主義，使
    訴訟程式得以順暢進行，上開傳聞證據亦均具有證據能力。
    本案除了上述UA-5150 號自小貨車之照片1 張外，公訴人、
    被告對於本院以下引用之其他證據資料，其中屬於傳聞證據
    部分均未爭執其證據能力，本院審酌該等證據作成時之情況
    ，認為並無不適當者，依上開說明，均認應有證據能力。
貳、實體部分
一、訊據被告否認犯罪，辯稱：伊不認識被害人，根本不知道被
    害人車停在哪，伊沒有偷也沒有叫丁○○去賣，伊只是去手
    機店買東西，手機上也沒有伊的指紋云云。經查：
（一）就被害人丙○○所有之車號UA-5150 號自小貨車，於97年
      12月8 日5 時20分前之某時許，停放在屏東縣潮州鎮○○
      路段，因未上鎖而遭人以徒手打開車門進入車內方式，竊
      取丙○○所有之摩托羅拉V191型號手機（序號0000000000
      00000 ）1 支及零錢500 元，俟於同年12月11日10時10分
      許在屏東縣潮州鎮○○路90號「吉時通手機維修中心」內
      ，由丁○○以其名義將上開手機賣予該維修中心之老板乙○○，價金為300 元，當日被告亦曾前往上開手機維修中
      心丁○○當時也在場，被告之前亦曾於該手機維修中心賣
      過手機等情，除被告不爭執或曾加以承認外，並有被害人
      丙○○警詢之供述、0000000000號行動電話之通聯調閱查
      詢單、手機序號（IMEI）000000000000000 號於97年11月
      15日至97年11月16日之雙向通聯查詢、UA-5150 號自小貨
      車之照片1 張、買賣讓渡切結書影本1 張、證人丁○○及
      乙○○之一部分供述及證述等可為佐證，自足信為真實。
（二）次查就97年12月11日丁○○係應被告之要求才前往上開手
      機維修中心，俟即再以丁○○名義販售該手機之事，經本
      院傳喚證人丁○○、乙○○隔離訊問，證人乙○○於本院
      具結後係證稱：被告有去過伊的店賣過手機三四次左右，
      97年12月11日早上，被告有和丁○○去伊的店賣手機，當
      時情形只記得他二人進來是蘇拿手機給伊，伊估價約三百
      元，切結後銀貨兩迄，手機是誰的不清楚，被告站在一旁
      看，被告有講一些話，但詳情說什麼伊忘了，伊錢給丁○○，蘇有無當場把錢給被告伊不清楚，有問蘇手機怎麼來
      的蘇說是他的，當日被告有說到話的情形是伊店很小，只
      有三個座位，被告坐在丁○○旁邊，他二人中蘇有直接說
      要賣手機，被告有沒有說伊記不清楚，伊在警詢時說，當
      日是蘇和被告一起來賣，二人都有向伊出價，應該是這樣
      等語。而乙○○於警詢時亦曾詳述被告與丁○○當時均有
      出價，其是將錢交給丁○○，其沒有辦法指認丁○○，僅
      就其購買手機時有沒有詢問手機來源，乙○○警詢時係表
      示沒有詢問，但有核對身分證請丁○○簽名以便警方查核
      等，僅此一部分應以證人警詢時離事發最近及未考慮相關
      利害關係為準，其餘部分乙○○警詢所述與本院證述內容
      互核均相符。按證人乙○○之前既已與被告交易數次而認
      識被告，及依本案原承辦警員李正方98年12月12日所提出
      之職務報告可知，乙○○於警方追查多起機車置物箱財物
      遭竊案清查其店內收購之手機時，亦配合警方查辦並無想
      要掩護丁○○之行為，乙○○與丁○○應無何等情誼，故
      乙○○顯無為使丁○○脫罪而甘冒偽證罪責誣陷被告可能
      ，其供述及證詞應具一定可信度。而丁○○於本院具結後
      則證稱：當日伊有和被告一起去賣手機，伊和被告在公園
      遇到，被告拜託伊幫他賣手機，因為他沒帶身份證，伊問
      他手機有無問題，他也保證沒問題了，結果出事還找伊去
      問，伊當然要照實講，伊怎麼可能去擔竊盜罪，被告要伊
      擔罪，他說每月要給伊八千元，若不同意他要叫人打伊，
      賣手機時，伊和被告都有談價錢，賣來的錢伊沒有分到，
      是拿去買東西吃，警察查到時伊才知道手機是遺失物，事
      發後問被告手機怎麼來的，他說伊應該猜得到啊，伊反駁
      他，伊本來就什麼都不知道，被告沒有說手機是怎麼取得
      的，賣手機時老板錢給誰伊忘了是誰伸手去拿等語。丁○○上開證詞，除了就97年12月11日於上開手機維修中心老
      板是拿錢給誰，其於警詢時是表示其將賣得手機的300 元
      全部交給被告，顯見老板是將錢先交給蘇，其餘部分丁○○警詢所述與本院證述內容互核均相符，及除了97年12月
      11 日 於上開手機維修中心其是否有與該店老板交談、老
      板是拿錢給誰，其於偵查時可能因怕有事改稱其未與老板
      交談、老板是直接把錢給被告外，其餘部分丁○○偵查時
      所述亦與本院證述內容相符。而以上述乙○○及丁○○之
      證詞互相再核對，2 位證人所述絕大部分均相符，更足可
      互相佐證，則被告於97年12月11日上午確曾持上開手機要
      求丁○○與其一同至吉時通手機維修中心販賣，被告稱乙○○應該識丁○○、2 人證詞均不實在之辯解應不可採。
（三）被告於97年12月11日上午既曾持上開手機要求丁○○與其
      一同至吉時通手機維修中心販賣已如上述，而丁○○亦不
      忌諱證詞可能對其不利而稱被告賣得手機300 元後2 人一
      起拿去買東東西吃，此部分證詞亦應可採信。而以該手機
      賣得之價格300 元及被告拿到錢後即將之花用而論，常情
      上顯不可能係他人另行將手機委託被告出賣，而手機既係
      被害人於其車內遭竊，該行竊者亦不可能將手機隨處置放
      而由被告拾得，何況被告亦未曾作過此種答辯，且手機失
      竊處即是在被告居住之屏東縣潮洲鎮，由此已足見該手機
      即係由被告直接於被害人車上處拿取，而被告未經被害人
      同意而直接拿取，其顯有不法所有之意圖及竊盜之犯意、
      犯行等，亦足可加以認定。故被告有為竊盜上開手機之犯
      罪，事證已臻明確，洵堪加以認定。被告雖另辯稱該手機
      並無其指紋，故其並無竊盜犯行云云，惟查該手機業經乙○○轉賣予他人，此有本院公務電話記錄可稽，則本院已
      無從再取得該手機加以鑑定，且本院認該手機於97年12月
      11日賣予上開手機維修中心後，既曾經過多人碰觸拿取，
      縱曾有被告指紋常理上亦已無法驗出，則上開手機即使鑑
      定認已無被告指紋，仍不足為被告有利之認定，自無加以
      調查之必要，附此述明。
二、核被告所為，係犯刑法第320 條第1 項之竊盜罪。又被告有
    事實欄所列前揭犯罪前科紀錄，有臺灣高等法院被告前案紀
    錄表可稽，被告受有期徒刑之執行完畢，五年以內故意再犯
    本件有期徒刑以上之罪，構成累犯，應依刑法第47條第1 項
    規定加重其刑。爰審酌被告正值壯年，不思以己力賺取金錢
    ，竟竊取他人車輛內之手機再加以變賣方式，造成被害人之
    財產損失，所為應加非難，及其竊盜犯行構成累犯應加重其
    刑，兼衡其犯後態度、犯罪之手段、所獲利益、經濟狀況及
    智識程度等一切情狀，量處如主文所示之刑，並依法諭知易
    科罰金之標準如主文所示，以示懲儆。
三、末查被害人雖表示其所有之車號UA-5150 號自小貨車，於97
    年12月8 日5 時20分前之某時許，停放在屏東縣潮州鎮○○
    路段，因未上鎖而遭人以徒手打開車門進入車內方式，除竊
    取其所有之上述手機外，其另曾遭竊零錢500 元，起訴書認
    被告於竊取上開手機時，亦有一併竊取零錢500 元行為。惟
    查被害人所述當時除手機遭竊外，尚有零錢500 元亦遭竊取
    ，此段陳述被害人固無說謊必要，被告亦不爭執，雖足可採
    信，但卷內並無任何證據足以證明該等零錢係被告所竊取，
    而行竊者行竊時因怕遭到發現，只選擇部分財物行竊亦非不
    可能，故本院認被告此部分犯行尚無從證明，惟因此部分若
    成立犯罪，與被告竊取上開手機部分，時間地點相當密接，
    應為接續之單一竊盜犯罪，則就竊取500 元部分本院雖認並
    無證據證明被告此部分犯行，亦毋庸為無罪之諭知，並此述
    明。
據上論斷，應依刑事訴訟法第299 條第1 項前段、刑法第320 條
第1 項、第47條第1 項、第41條第1 項前段，刑法施行法第1 條
之1 ，判決如主文。
本案經檢察官劉昀到庭執行職務。
中    華    民    國    99    年    4     月    14    日
                  刑事第一庭  法  官  黃紀錄
以上正本證明與原本無異。
如不服本判決應於收受判決後10日內向本院提出上訴書狀，並
應敘述具體理由；其未敘述上訴理由者，應於上訴期間屆滿後
20日內向本院補提理由書（均須按他造當事人之人數附繕本）
「切勿逕送上級法院」。
中    華    民    國    99    年    4     月    14    日
                              書記官  戴仲敏

司法院資訊處製作；財團法人民間司法改革基金會備份。
